【裁判字號】    92,交易,10
【裁判日期】    920415
【裁判案由】    公共危險
【裁判全文】
臺灣基隆地方法院刑事判決                          九十二年度交易字第一０號
    聲  請  人  臺灣基隆地方法院檢察署檢察官
    被      告  甲○○
    選任辯護人  吳奎新律師
                鍾賢斌律師
右列被告因公共危險等案件，經檢察官聲請簡易判決處刑（九十一年度偵字第四四六
六、四六六０號），本院認為不宜，改依通常程序審理並判決如左︰
    主  文
甲○○服用酒類，不能安全駕駛動力交通工具而駕駛，處拘役肆拾日，如易科罰金以
參佰元折算壹日。又因過失傷害人，處有期徒刑參月，如易科罰金以參佰元折算壹日
。
    事  實
一、甲○○明知服用酒類過量會導致反應遲鈍，注意力減低，駕車發生車禍之危險性
    亦較常人為高，仍於民國（下同）九十一年十一月八日晚間十八時許（起訴書誤
    載九十一年十月八日），在基隆市深澳坑地區友人住處飲酒，並已達反應遲緩，
    注意能力減低，而不能安全駕駛動力交通工具之狀態，卻駕駛車牌號碼五Ｆ─０
    九二號自用大貨車，沿基隆市○○街往中正路方向行駛。同日晚間十九時許，行
    經基隆市○○街、中正路、北寧路三岔路口時，甲○○本應注意其上開飲酒後吐
    氣所含酒精成份超過每公升零點二五毫克以上，且汽車行經學校，應減速慢行，
    作隨時停車之準備；並須注意車前狀況，隨時採取必要之安全措施；行近行人穿
    越道前，應減速慢行，遇有行人穿越時，無論有無交通警察指揮或號誌指示，均
    應暫停讓行人先行通過，而依當時情形，天候、路況良好，亦無不能注意之情事
    ，竟疏未注意，於前開三岔路口左轉時，未減速及暫停，撞及正由國立海洋大學
    外穿越行人穿越道至對面之行人乙○○及丙○○二人，致乙○○受有臉、右手及
    左手等多處擦傷之傷害（已撤回告訴，詳後述），丙○○受有右鎖骨閉鎖性骨折
    及右額、右腰、右膝、右手背及左手等多處瘀傷之傷害。甲○○嗣託人報警自首
    並願聽受裁判，復為警於同日十九時三十七分許測試其吐氣所含酒精成份為每公
    升一．二七毫克。
二、案經甲○○自首及告訴人乙○○、丙○○訴由基隆市警察局第二分局報請臺灣基
    隆地方法院檢察署檢察官偵查聲請簡易判決處刑，本院認不宜改依通常程序審理
    。
    理  由
一、右揭事實業據被告甲○○於警訊、偵查及本院調查審理中自白不諱，並有以下證
    據補強其自白：
  （一）被告飲酒後駕車之事實，經警於肇事後測試吐氣酒精成分高達每公升一．二
        七毫克，此有酒精吐氣測試單附卷可稽。按酒精進入人體後，會導致反應遲
        鈍，注意力減低，而呼氣酒精濃度每公升０．五毫克時，其反應較慢，感覺
        減低，影響駕駛，其肇事率約為常人七倍，此有榮民總醫院、中央警察大學
        交通學系暨交通管理研究所所製酒精中毒症狀及「酒精濃度與肇事率之關係
        」圖表可參。被告呼氣酒精濃度已如前述，其肇事率超過常人七倍，再參諸
        其後駕車肇事（詳後認定），顯已達不能安全駕駛程度灼然明甚。
  （二）被告除酒後駕車外，亦因在基隆市○○街、中正路、北寧路三岔路口國立海
        洋大學校前，未減速慢行，在行近行人穿越道前，亦未暫停讓行人先行通過
        等情，為被告訴人乙○○、丙○○指訴甚詳，並有道路交通事故調查報告表
        、現場照片十八張在卷可按。被告復自承當時正向車窗外吐痰，未及注意減
        速及暫停。
  （三）按飲酒後吐氣所含酒精成份超過每公升０．二五毫克以上，不得駕車；又駕
        駛汽車行經學校，應減速慢行，作隨時停車之準備；及注意車前狀況，隨時
        採取必要之安全措施；行近行人穿越道前，應減速慢行，遇有行人穿越時，
        無論有無交通警察指揮或號誌指示，均應暫停讓行人先行通過，道路交通安
        全規則第九十三條第一項第三款、第九十四條第三項、第一百零三條、第一
        百十四條第二款規定甚明。被告既駕車於道路上行駛，對此自應予以注意，
        當時亦無不能注意情事，竟疏未注意酒後，行經學校及行人穿越道，應減速
        及暫停讓行人先行，並肇致本件事故，其有過失情灼無疑。
  （四）告訴人乙○○、丙○○因本件車禍受傷之事實，為告訴人乙○○、丙○○指
        證在卷，並有受傷之診斷證明書二紙附卷可稽，二者之間顯有相當因果關係
        。
    綜上所述，被告自白核與事實相符，自堪信實，其犯行洵堪認定，應予應法論科
    。
三、查被告酒後不能安全駕駛汽車仍予駕駛，核其此部分所為，係犯刑法第一百八十
    五條之三服用酒類不能安全駕駛動力交通工具而駕駛罪。次查其應注意能注意卻
    不注意使被害人受傷，核其此部分所為，係犯刑法第二百八十四條第一項過失傷
    害罪。被告所犯上開二罪間，犯意各別，行為互異，要件不同，應分論併罰。被
    告酒醉駕駛致人受傷，已如前述，應依道路交通管理處罰條例第八十六條規定，
    就過失傷害部分加重其刑。被告肇事後託人報案（過失傷害部分），為其供承在
    卷，並於警員前往現場處理時在場，並當場承認為肇事人，此有基隆市○○○道
    路交通事故報案人須知附卷足憑，就此過失傷害部分應係自首而聽受裁判甚明，
    依法減輕其刑，並先加後減之。爰審酌其素行尚佳，惟酒後駕車，並違規肇事致
    人受傷，情節非輕，過失程度亦屬重大，犯後已與告訴人乙○○達成和解，有和
    解書在卷可證，告訴人丙○○部分則尚未談妥和解事宜等一切情狀，就所犯之罪
    ，各量處如主文所示之刑，並分別諭知易科罰金之折算標準示懲。
四、按告訴乃論之罪，告訴人於第一審辯論終結前得撤回其告訴，又告訴經撤回者，
    應諭知不受理之判決，刑事訴訟法第二百三十八條第一項、第三百零三條第三款
    分別定有明文。查本件告訴人乙○○告訴被告過失傷害案件，起訴書認係觸犯刑
    法第二百八十四條第一項前段之過失傷害罪，依同法第二百八十七條前段之規定
    ，須告訴乃論。茲據告訴人乙○○當庭撤回告訴，有筆錄在卷可按，依照首開說
    明，此部分本應諭知不受理之判決，惟聲請簡易判決處刑意旨認此部分與前開過
    失傷害論罪科刑部分有想像競合之裁判上一罪關係，爰不另為不受理之諭知。
五、又檢察官聲請以簡易判決處刑之案件，經法院審理後，認應為不受理判決之諭知
    者，應適用通常程序審判之，刑事訴訟法第四百五十二條、第四百五十一條之一
    第四項但書定有明文，是以本院既認本案部分犯行應為不受理判決之諭知（因與
    論罪部分有想像競合之裁判上一罪關係，故不另為不受理之諭知），自應改依通
    常程序審理，併此敘明。
六、據上論斷，應依刑事訴訟法第四百五十二條、第二百九十九條第一項前段，刑法
    第一百八十五條之三、第二百八十四條第一項前段、第四十一條第一項段、第六
    十二條前段，道路交通管理處罰條例第八十六條，罰金罰鍰提高標準條例第二條
    ，判決如主文。
本案經檢察官熊南彰到庭執行職務。
中      華      民      國      九十二    年      四      月    十五    日
                              臺灣基隆地方法院刑事第三庭
                                    法  官    齊      潔
右正本證明與原本無異。
對於本件判決如有不服，應於收受送達後十日內，向本院提出上訴書狀，上訴於臺灣
高等法院，並按他造當事人之人數附具繕本。
                                    書記官    莊  國  南
中      華      民      國      九十二    年      四      月    十七    日
附錄論罪法條
刑法第一百八十五條之三：
服用毒品、麻醉藥品、酒類或其他相類之物，不能安全駕駛動力交通工具而駕駛者，
處一年以下有期徒刑、拘役或三萬元以下罰金。
刑法第二百八十四條第一項前段：
因過失傷害人者，處六月以下有期徒刑、拘役或五百元以下罰金。致重傷者，處一年
以下有期徒刑、拘役或五百元下罰金。


司法院資訊處製作；財團法人民間司法改革基金會備份。
